臺灣士林地方法院民事裁定
111年度聲字第222號
聲  請  人  葉玉蘭  

相  對  人  臺灣中小企業銀行股份有限公司

法定代理人  林謙浩  
上列當事人間聲請停止執行事件，本院裁定如下：
    主  文
聲請駁回。
    理  由
一、按強制執行程序開始後，除法律另有規定外，不停止執行。
    有回復原狀之聲請，或提起再審或異議之訴，或對於和解為
    繼續審判之請求，或提起宣告調解無效之訴、撤銷調解之訴
    ，或對於許可強制執行之裁定提起抗告時，法院因必要情形
    或依聲請定相當並確實之擔保，得為停止強制執行之裁定。
    強制執行法第18條第1、2項定有明文。又聲請停止執行須在
    強制執行程序終結前為之，始有停止強制執行程序之實益；
    如強制執行程序業已終結，自無再予裁定停止執行之必要（
    最高法院96年度台抗字第621號裁定意旨參照）。準此，強
    制執行程序之停止，應以執行程序仍在進行中為其前提要件
    ，苟執行程序業已終結，別無尚待續行之執行行為者，自無
    可供停止之執行程序可言。
二、聲請意旨略以：聲請人與相對人因清償債務強制執行事件，
    業經聲請人另行具狀提起債務人異議之訴在案，為免財產遭
    換價後難以回復原狀，聲請人願供擔保，請准裁定本院111
    年度司執字第76195號強制執行事件（下稱系爭執行事件）
    於債務人異議之訴判決確定前停止執行等語。
三、經查：相對人於民國111年10月18日持臺灣基隆地方法院96
    年度執字第11916號債權憑證，聲請強制執行聲請人對第三
    人中華郵政股份有限公司汐止郵局（下稱汐止郵局）之存款
    債權（下稱系爭存款），經系爭執行事件受理在案，本院民
    事執行處於同年11月1日以士院錫111司執貴字第76195號核
    發扣押命令（下稱系爭扣押命令），汐止郵局函復已就系爭
    存款帳戶可用結存新臺幣43,067元予以扣押，惟因系爭存款
    屬社會救助及補助金性質，本院民事執行處遂於同年月11日
    依強制執行法第120條第1項規定通知相對人：系爭執行事件
    因屬強制執行法第122條第1項規定不得執行之標的而終結在
    案，並退還相對人前開債權憑證，嗣於同年月18日以士院鳴
    111司執貴字第76195號執行命令，撤銷系爭扣押命令，此經
    本院職權調取系爭執行事件卷宗查核無訛，是系爭執行事件
    業已終結。揆諸首揭規定及說明，系爭執行事件程序既已終
    結，自無再予裁定停止執行之必要，從而，聲請人聲請停止
    執行，於法尚有未合，無從准許，應予駁回。
四、爰裁定如主文。
中　　華　　民　　國　  111   年　  11  　月   　21　 日
　　　　　　　　　民事第二庭　 法　官　 邱光吾
以上正本係照原本作成。
如對本裁定抗告須於裁定送達後10日內向本院提出抗告狀，並繳
納抗告裁判費新臺幣壹仟元。
中　　華　　民　　國　   111   年　   11    月　 22　 日
　　　　　　　　　　　　　 　  書記官 　唐千雅